【裁判字號】    98,消債更,49
【裁判日期】    980424
【裁判案由】    聲請更生
【裁判全文】
臺灣基隆地方法院民事裁定            98年度消債更字第49號
聲  請  人
(即債務人)  甲○○
                    （
代  理  人  李韶生律師
上列聲請人聲請消費者債務清理（更生）事件，本院裁定如下：
    主  文
聲請駁回。
程序費用由聲請人負擔。
    理  由
一、按「債務人無擔保或無優先權之債務總額未逾新臺幣一千二
    百萬元者，於法院裁定開始清算程序或宣告破產前，得向法
    院聲請更生。」消費者債務清理條例第42條第１項固定有明
    文。惟「聲請更生或清算不合程式或不備其他要件者，法院
    應以裁定駁回之。但其情形可以補正者，法院應定期間先命
    補正。」同法第８條亦定有明文。又「更生之聲請有下列情
    形之一者，應駁回之：一、債務人曾依本條例或破產法之規
    定而受刑之宣告。二、債務人曾經法院認可和解、更生或調
    協，因可歸責於己之事由，致未履行其條件。三、債務人經
    法院通知，無正當理由而不到場，或到場而不為真實之陳述
    ，或拒絕提出關係文件或為財產變動狀況之報告。」同法第
    46條復有明文規定。
二、本件聲請意旨略以：渠有不能清償債務之情事，前曾提出債
    權人清冊，以書面向最大債權金融機構請求共同協商債務清
    償方案成立，惟嗣因有不可歸責於己致履行顯有重大困難之
    事由發生而毀諾，又渠無擔保或無優先權之債務總額未逾新
    臺幣1200萬元，復未經法院裁定開始清算程序或宣告破產，
    爰向本院聲請更生等語。並提出財產及收入狀況說明書、債
    權人清冊、聲請人之戶籍謄本及身分證影本、勞工保險投保
    資料、自國稅局取得之財產資料影本及聯合徵信報告影本各
    １件為證。
三、查聲請人主張之上開事實，固據其提出上開文件影本各１件
    為證，惟未提出「債務人清冊」及「聲請人曾以書面向最大
    債權金融機構請求共同協商債務清償方案，經協商成立之協
    議書」，亦未陳明有何「不可歸責於己致履行顯有重大困難
    之事由」發生，經本院於民國（下同）98年４月２日以書面
    裁定，命其應於裁定送達後５日內補正，聲請人於98年４月
    ８日收受該裁定，有送達證書在卷可稽；詎聲請人竟於98年
    ４月10日具狀陳稱：渠僅與最大債權金融機構台新國際商業
    銀行口頭協商，並無書立協議書，嗣經本院依職權向最大債
    權銀行台新國際商業銀行函查，結果聲請人確未與最大債權
    債權金融機構協商成立（僅為個別協商），有該銀行之覆函
    在卷可稽；其餘（即「債務人清冊」）聲請人亦迄今拒不補
    正，是其聲請顯有消費者債務清理條例第８條及第46條第３
    款所定應裁定駁回其更生聲請之事由存在，故本件聲請人聲
    請更生，與法不合，應不准許。
四、又本件雖經本院裁定駁回，惟聲請人如確有合於消費者債務
    清理條例規定得聲請更生之情形，自得依法檢齊各項文件再
    聲請更生，併予敘明。
五、依消費者債務清理條例第８條、第46第３款，裁定如主文。
中    華    民    國    98    年    4     月    24    日
                  民事庭法      官  林金發
一、以上正本係照原本作成。
二、如不服本裁定，應於本裁定送達後10內向本院提出抗告狀，
    並繳納抗告裁判費新臺幣1,000.元，抗告於本院合議庭。
中    華    民    國    98    年    4     月    24    日
                        法院書記官  陳錦進


司法院資訊處製作；財團法人民間司法改革基金會備份。
